臺灣苗栗地方法院刑事判決　　　　　　　 96年度訴字第118號
公　訴　人　臺灣苗栗地方法院檢察署檢察官
被　　　告　甲○○
　　　　　　　　　　（現在台灣苗栗看守所羈押中）
上列被告因竊盜案件，經檢察官提起公訴（95年度偵字第6163號
、96年度偵字第486號、96年度偵字第612號），本院依簡式審判
程序判決如下：
    主  文
甲○○犯共同竊盜罪，處有期徒刑伍月。又犯共同竊盜罪，處有
期徒刑伍月。又犯共同攜帶兇器竊盜罪，處有期徒刑柒月；扣案
之鐵鎚壹支沒收。又犯共同攜帶兇器竊盜罪，處有期徒刑柒月，
上開扣案之鐵鎚壹支沒收。又犯行使偽造私文書罪，處有期徒刑
參月；聖源企業社「收受物品、舊貨、五金廢料或廢棄物登記表
」之『交貨人或交貨公司行號』欄內，於95年12月15日偽造「朱
家文」之姓名及指印各壹枚均沒收。又犯共同攜帶兇器竊盜罪，
處有期徒刑柒月；上開扣案之鐵鎚壹支沒收。又犯攜帶兇器竊盜
罪，處有期徒刑柒月；上開扣案之鐵鎚壹支沒收。又犯行使偽造
私文書罪，處有期徒刑參月；聖源企業社「收受物品、舊貨、五
金廢料或廢棄物登記表」之『交貨人或交貨公司行號』欄內，於
95年12月16日偽造「朱家文」之姓名及指印各壹枚均沒收。應執
行有期徒刑貳年；扣案之鐵鎚壹支，聖源企業社「收受物品、舊
貨、五金廢料或廢棄物登記表」之『交貨人或交貨公司行號』欄
內，於95年12月15日、95年12月16日偽造「朱家文」之姓名及指
印各壹枚均沒收。
　　犯罪事實及理由
一、犯罪事實：
    甲○○曾因違反毒品危害防制條例、竊盜等案件，經法院分
    別判處有期徒刑6 月、10月及1 年10月確定，嗣經定應執行
    刑為有期徒刑3 年，入監執行後於95年10月14日因縮短刑期
    假釋出監，現仍在假釋期間（未構成累犯）。甲○○猶不知
    悔改，或獨自一人意圖為自己不法之所有，或與乙○○（俟
    到案後再行審結）共同基於為自己不法所有之犯意聯絡，先
    後為下列之竊盜行為：
（1）96年度偵字第486號偵查卷部分：
    甲○○、乙○○2 人，於95年12月11日下午5 時許，共乘
      1 部車牌號碼IHS-366 號重型機車，至新竹縣寶山鄉○○
      村○ 鄰○○路650 號丁○○住處，由乙○○在庭院把風，
      甲○○則徒手竊取上址之廚房白鐵門1 扇，得手後將該扇
      白鐵門放在機車腳踏板上，載運至苗栗縣頭份鎮興隆里下
      坪22之5 號彭金增經營之「嘉豐實業行」放置。
    甲○○、乙○○2 人離開「嘉豐實業行」後，旋又於95年
      12月11日下午5 時30分許，共乘上開車牌號碼IHS-366 號
      重型機車，至苗栗縣頭份鎮興隆里興隆公墓，由乙○○把
      風，甲○○以徒手竊取己○○所有之穎川墓園內之白鐵門
      2 扇，得手後將該2 扇白鐵門放在機車腳踏板上，於同日
      下午6 時許，載至苗栗縣頭份鎮興隆里下坪22之5 號「嘉
      豐實業行」，連同上開所竊得丁○○所有廚房白鐵門1 扇
      ，以新台幣（下同）1360元之價格出售予不知情之彭金增
      。
    嗣丁○○於95年12月11日下午3 時30分許，發現其老家廚
      房白鐵門被竊，尋找至苗栗縣頭份鎮興隆里下坪22之5號
      「嘉豐實業行」時，發現該扇白鐵門在裡面，乃告知負責
      人彭金增，彭增金遂向苗栗縣警察局頭份分局斗坪派出所
      報案，警方根據估價單內登記乙○○之身分資料，循線查
      獲乙○○及甲○○2 人。
 （2）96年度偵字第612號偵查卷部分：
    甲○○、乙○○2 人，於95年12月14日下午3 時許，共乘
      上開車牌號碼IHS-366 號重型機車，至苗栗縣頭份鎮○○
      里○ 鄰○○道路旁，持甲○○所有可供兇器使用之鐵鎚1
      支，竊取戊○○所有之祖墳白鐵門2 扇，得手後將該2扇
      白鐵門放在機車腳踏板上，於同日下午載運至苗栗縣竹南
      鎮○○路189 巷12號對面「聖源企業社」（環保回收廠）
      ，出售予不知情之負責人陳弘森，得款1800元平分。
    甲○○、乙○○2 人，又於95年12月15日下午3 時許，共
      乘上開車牌號碼IHS-366 號重型機車，至苗栗縣竹南鎮○○里○○路與科學路口之墓地，以上開可供兇器使用之鐵
      鎚1 支，竊取丙○○所有之祖墳白鐵門2 扇，得手後將該
      2 扇白鐵門放在機車腳踏板上，於同日下午載運至苗栗縣
      竹南鎮○○路189 巷12號對面「聖源企業社」，出售予不
      知情之負責人陳弘森，得款1400元。甲○○恐身分曝光，
      另基於行使偽造私文書之犯意，在聖源企業社「收受物品
      、舊貨、五金廢料或廢棄物登記表」之『交貨人或交貨公
      司行號』欄內，偽造「朱家文」之署名及指印各1 枚，用
      以表示係朱家文出售該等物品後，再將該登記表交還給陳
      弘森而行使之，足以生損害於陳弘森及朱家文本人。
    嗣苗栗縣警察局竹南分局偵查隊員警，根據甲○○於95年
      12月16日被警查獲後之供詞，於95年12月17日下午2 時許
      ，再至苗栗縣竹南鎮○○路189 巷12號對面「聖源企業社
      」，起出上開4 扇白鐵門。
 （3）95年度偵字第6163號偵查卷部分：
    甲○○、乙○○2 人，於95年12月15日下午6 時許，共同
      至苗栗縣頭份鎮興隆里4 鄰上坪12號附近之墳墓區，以上
      開可供兇器使用之鐵鎚1 支，竊取庚○○所管理之祖墳白
      鐵門2 扇，得手後於同日下午載運至苗栗縣竹南鎮○○路
      189 巷12號對面「聖源企業社」，以每公斤77元價格，出
      售予不知情之負責人陳弘森。
    甲○○於95年12月16日下午2 時許，獨自一人至苗栗縣頭
      份鎮興隆里4 鄰上坪12號附近之墳墓區，以上開可供兇器
      使用之鐵鎚1 支，竊取蔡琦章所有之祖墳白鐵門2 扇，得
      手後於同日下午3 時，載運至苗栗縣竹南鎮○○路189 巷
      12號對面「聖源企業社」，以每公斤77元價格，出售予不
      知情之負責人陳弘森。甲○○恐身分曝光，另基於行使偽
      造私文書之犯意，在聖源企業社「收受物品、舊貨、五金
      廢料或廢棄物登記表」之『交貨人或交貨公司行號』欄內
      ，偽造「朱家文」之署名及指印各1 枚，用以表示係朱家
      文出售該等物品後，再將該登記表交還給陳弘森而行使之
      ，足以生損害於陳弘森及朱家文本人。
    嗣苗栗縣警察局竹南分局大同派出所員警，於95年12月16
      日下午3 時45分許，在苗栗縣竹南鎮○○路189 巷12號對
      面「聖源企業社」，執行查贓勤務時，巧遇甲○○販賣上
      開白鐵門，有販賣贓物之嫌，向前加以盤查，甲○○遂向
      警方供出上情而查獲，並扣得甲○○所有供行竊用之鐵鎚
      1 支。
二、證據名稱：
（一）台灣苗栗地方法院檢察署96年度偵字第486 號偵查卷部分
      ：
   （1）被告甲○○於警詢時及偵、審中之自白。
   （2）共犯乙○○於警詢時及檢察官偵查中之供證。
   （3）證人彭金增於警詢時之證述。
   （4）被害人丁○○、己○○於警詢時之證述。
   （5）車籍作業系統查詢認可資料1 張。
   （6）估價單1 紙。
   （7）被害人丁○○出具之贓物認領保管單1 紙。
   （8）苗栗縣警察局頭份分局偵辦乙○○、甲○○竊盜案照片
        12 張 。
（二）台灣苗栗地方法院檢察署96年度偵字第612 號偵查卷部分
      ：
   （1）被告甲○○於警詢時及偵、審中之自白。
   （2）共犯乙○○於警詢時及檢察官偵查中之供證。
   （3）被害人戊○○、丙○○於警詢時之證述。
   （4）被害人戊○○、丙○○領回失竊贓物所出具之贓物認領
        保管單各1紙。
   （5）車籍查詢-基本資料詳細畫面。
   （6）被告甲○○於95年12月15日在聖源企業社「收受物品、
        舊貨、五金廢料或廢棄物登記表」之『交貨人或交貨公
        司行號』欄內，偽造朱家文之署名及指印影本1 張。
   （7）照片12張。
（三）台灣苗栗地方法院檢察署95年度偵字第6163號偵查卷部分
      ：
   （1）被告甲○○於警詢時及偵、審中之自白。
   （2）被害人蔡琦章、庚○○於警詢時之證述。
   （3）證人陳弘森於警詢時及檢察官偵查中之證述。
   （4）蔡琦章、庚○○領回失竊贓物所出具之贓物認領保管單
        各1紙。
   （5）「聖源企業」營利事業登記證影本1 紙。
   （6）苗栗縣警察局竹南分局、頭份分局之扣押筆錄、扣押物
        品目錄表各2 份。
   （7）照片12張。
   （8）車籍作業系統查詢認可資料1 張。
   （9）被告甲○○於95年12月16日在聖源企業社「收受物品、
        舊貨、五金廢料或廢棄物登記表」之『交貨人或交貨公
        司行號』欄內，偽造朱家文之署名及指印影本1 張。
   （10）扣案之行竊工具鐵鎚1 支。
三、論罪科刑：
（一）核被告甲○○於犯罪事實欄（1） 之、所為，均係犯
      刑法第320 條第1 項之普通竊盜罪；被告甲○○於犯罪事
      實欄（2） 之所為，係犯刑法第321 條第1 項第3 款之
      攜帶兇器竊盜罪；被告甲○○於犯罪事實欄（2） 之所
      為，係犯刑法第321 條第1 項第3 款之攜帶兇器竊盜罪、
      同法第216 條、第210 條之行使偽造私文書罪；被告甲○○於犯罪事實欄（3） 之所為，係犯刑法第321 條第1
      項第3 款之攜帶兇器竊盜罪；被告甲○○於犯罪事實欄（
      3） 之所為，係犯刑法第321 條第1 項第3 款之攜帶兇
      器竊盜罪、同法第216 條、第210 條之行使偽造私文書罪
      。
（二）被告甲○○於犯罪事實欄（1） 之、（2） 之、
      （3）之所為之竊盜行為，與被告乙○○間，有犯意聯
      絡及行為分擔，應論以共同正犯。
（三）被告甲○○偽造「朱家文」之署名，為偽造私文書之階段
      行為，其偽造私文書之低度行為，應為行使之高度行為所
      吸收，均不另論罪。
（四）被告甲○○前後6 次竊盜及2 次行使偽造私文書犯行，均
      犯意各別，應分論併罰。
（五）爰審酌被告甲○○曾因違反毒品危害防制條例、竊盜等案
      件，經法院分別判處有期徒刑6 月、10月及1 年10月確定
      ，嗣經定應執行刑為有期徒刑3 年，入監執行後於95年10
      月14日因縮短刑期假釋出監，現仍在假釋期間，有台灣高
      等法院被告前案紀錄表在卷足憑，不知悔改，一再犯竊盜
      罪，破壞當地社會治安，足見其素行不佳，理應重罰，惟
      念其能坦承全部犯行，犯後態度尚佳，節省有限之司法資
      源等一切情節，分別量處如主文所示之刑，並定其應執行
      之刑，以資懲儆。
（六）至被告甲○○所有之行竊工具鐵鎚1 支，應依刑法第38條
      第1 項第2 款之規定，予以宣告沒收。
（七）另被告甲○○分別於95年12月15日、95年12月16日，在聖
      源企業社「收受物品、舊貨、五金廢料或廢棄物登記表」
      之『交貨人或交貨公司行號』欄內，偽造朱家文之署名及
      指印各1 枚，應依刑法第219 條之規定宣告沒收。
（八）至同案被告乙○○俟到案後再行審結，附此敘明。
四、應適用之法條：
（一）刑事訴訟法第273 條之1 第1 項、第299 條第1 項前段、
      第310 條之2 、第454 條第1 項。
（二）刑法第28條、第320 條第1 項、第321 條第1 項第3 款、
      第210 條、第216 條、刑法第51條第5 款、第219 條、第
      38條第1 項第2 款。
五、本判決係依刑事訴訟法第310 條之2 、第454 條第1 項製作
    ，依法僅記載當事人欄、主文、犯罪事實、證據名稱以及應
    適用之法條，其中犯罪事實部分，依同法第308 條之修正立
    法理由，亦僅記載犯罪構成要件事實，關於刑罰加重事由（
    含累犯在內）免予記載（法院辦理刑事訴訟案件應行注意事
    項第144 點參照），但仍於主文予以表明，並於應適用之法
    條欄予以引用。如不服本判決，應於判決送達之日起10日內
    ，向本院提起上訴。
本案經檢察官李基彰到庭執行職務。
中　　華　　民　　國　　96　　年　　4 　　月　　 3　　日
                  刑事第三庭    法　官　柳章峰
以上正本證明與原本無異。
如不服本判決，應於判決送達後10日內向本院提出上訴狀（應抄
附繕本）。告訴人或被害人如對於本判決不服者，應具備理由請
求檢察官上訴，其上訴期間之計算係以檢察官收受判決正本之日
期為準。
                                書記官  陳采瑜
中　　華　　民　　國　　96　　年　　4 　　月　　3 　　日
附記論罪之法條全文：
刑法第320 條 （普通竊盜罪、竊佔罪）
意圖為自己或第三人不法之所有，而竊取他人之動產者，為竊盜
罪，處五年以下有期徒刑、拘役或五百元以下罰金。
意圖為自己或第三人不法之利益，而竊佔他人之不動產者，依前
項之規定處斷。
前二項之未遂犯罰之。
刑法第321 條  （加重竊盜罪）
犯竊盜罪而有左列情形之一者，處6 月以上、5 年以下有期徒刑
：
一  於夜間侵入住宅或有人居住之建築物、船艦或隱匿其內而犯
    之者。
二  毀越門扇、牆垣或其他安全設備而犯之者。
三  攜帶兇器而犯之者。
四  結夥三人以上而犯之者。
五  乘火災、水災或其他災害之際而犯之者。
六  在車站或埠頭而犯之者。
前項之未遂犯罰之。
刑法第216 條（行使偽造變造或登載不實之文書罪）
行使第210 條至第215 條之文書者，依偽造、變造文書或登載不
實事項或使登載不實事項之規定處斷。
刑法第210 條（偽造變造私文書罪）
偽造、變造私文書，足以生損害於公眾或他人者，處5 年以下有
期徒刑。
